247Edepot - Archives communales déposées de Fouvent-le-Haut
Archives Départementales de la Haute-Saône
Série Edepot
ARCHIVES COMMUNALES DEPOSEES. ARCHIVES DES INTERCOMMUNALITES.
247Edepot - Archives communales déposées de Fouvent-le-Haut
1669-1944
247Edepot1-69
Archives Départementales de la Haute-Saône 14B rue Miroudot St Ferjeux 70000 VESOUL
COMMUNE DE FOUVENT-LE-HAUT
Anciennement Fouvent-le-Châtel et Fouvent-le-Prieuré. En 1973, fusion des communes de Fouvent-le-Bas, Saint-Andoche-et-Trécourt et Fouvent-le-Haut qui prennent le nom de Fouvent-Saint-Andoche. La ferme d'Auvillars, commune de Fouvent-le-Haut, dépendait de la paroisse de Fouvent-le-Bas. (1) Plan classé dans la collection des plans communaux déposées aux archives départementales de la Haute-Saône. (2) Les premiers cahiers sont précédés et suivis de formules imprimées pour modèle, des actes paroissiaux, délivrées au bailliiage de Langres. Lacunes pour 1692 et 1693, comblées par la collection des registres déposés aux Archives Départementsles par le greffe du Tribunal. (3) Ce cahier contient des comptes (1736-1749), et un marché passé entre François Blanchard, boucher, et Jean Raillard, tanneur (1743). (4) Lacune pour 1768, comblée par la collection de registres déposés aux Archives Départementales par le greffe du Tribunal. (5) Classé dans la collection des atlas cadastraux déposés aux Archives Départementales de la Haute-Saône. (6) Voir 247 E dépôt 11/D2, réquisitions pour l'armée (1793-an III). (7) Voir 247 E dépôt 55/M3, presbytère (1837). (8) Classé avec la collection des plans communaux déposés aux Archives Départementales de la Haute-Saône. Sources complémentaires aux Archives Départementales de la Haute-Saône: B 2158, procédures civiles (1702-1788). B 8048, justice seigneuriale de Fouvent-le-Prieuré (1728-1790). B 8049 à 8061, justice seigneuriale de la baronnie de Fouvent-le-Châtel (XVII° siècle). B 9326, affaires forestières (1703-1793). B 9487, pièces diverses et plans provenant de la maîtrise de Sens, concernant Fouvent-le-Haut (XVIII° siècle). C 61, rôles des vingtièmes pour la communauté (1772-1788). G 122, 123, prieuré de Fouvent (1207-1729). H 15, titres de la communauté d'Aumonières concernant Fouvent (1231-1581). H 281, idem de l'abbaye de Cherlieu (1207-1316). H 412, idem de l'abbaye de Theuley (1283-1741). 3 O 254, travaux communaux (depuis 1820). Voir également l'inventaire des archives communales de Fouvent-le-Bas, 246 E dépôt.
Modalités d'entrée
Dépôt du 21/08/2001
Dernier ajout le 22/08/2001
Archives publiques
Sommaire
ARCHIVES ANCIENNES
ADMINISTRATION COMMUNALE
247 Edepot 1
BIENS ET BOIS COMMUNAUX
247 Edepot 2
JUSTICE-DOCUMENTS DIVERS
247 Edepot 3
CULTE
247 Edepot 4-9
ARCHIVES MODERNES
ADMINISTRATION GENERALE DE LA COMMUNE
247 Edepot 10-20
ETAT-CIVIL
247 Edepot 21
POPULATION-ECONOMIE SOCIALE-STATISTIQUE
247 Edepot 22-25
CONTRIBUTIONS-ADMINISTRATIONS FINANCIERES
247 Edepot 26-39
AFFAIRES MILITAIRES
247 Edepot 40-45
POLICE-HYGIENE PUBLIQUE-JUSTICE
247 Edepot 46
ELECTIONS ET PERSONNEL COMMUNAL
247 Edepot 47-49
FINANCES DE LA COMMUNE
247 Edepot 67, 247 Edepot 50-52
EDIFICES COMMUNAUX
247 Edepot 53-55
BIENS ET BOIS COMMUNAUX-EAUX
247 Edepot 56-58
VOIRIE-REGIME DES EAUX
247 Edepot 59-62
CULTE
247 Edepot 63
ASSISTANCE ET PREVOYANCE
247 Edepot 69, 247 Edepot 64
INSTRUCTION PUBLIQUE
247 Edepot 65-66
- ARCHIVES ANCIENNES
  - ADMINISTRATION COMMUNALE
    - Délibérations de la municipalité de Fouvent-le-Châtel (1 cahier, les premiers et derniers feuillets manquent)., 1787-1791; 247 Edepot 1; BB1
      Classement Alphabétique
      Communicabilité
      Communicable
      Thesaurus administratif:
      CONSEIL MUNICIPAL
      Noms géographiques:
      FOUVENT-SAINT-ANDOCHE
  - BIENS ET BOIS COMMUNAUX
    - Plan (1) général des bois dépendant de la communauté de Fouvent-le-Châtel (1737). Plan (1) d'un terrain dit " les Grandes Layes " (1780). Délibération et supplique des habitants de Fouvent-le-Châtel et Fouvent-le-Prieuré contre des particuliers qui ont usurpés des biens communaux (1777)., 1737-1780; 247 Edepot 2; DD1
      BIEN SPOLIE; BOIS
      FOUVENT-LE-CHATEL; FOUVENT-LE-PRIEURE; FOUVENT-SAINT-ANDOCHE; GRANDES LAYES
  - JUSTICE-DOCUMENTS DIVERS
    - Inventaire des titres et papiers du greffe de la justice seigneuriale de Fouvent-le-Châtel de 1760 à 1789. 17 92 II 1 Succession-partage de la dame Bouvenot. 1721, 1721-1792; 247 Edepot 3; FF1 - II1
      JUSTICE
      Noms de personnes:
      BOUVENOT
  - CULTE
    - Registre paroissial de Fouvent-le-Châtel (2), baptêmes, mariages, sépultures (avril 1669-1679, cahier portant à l'endroit des notes de comptes (3), et à l'envers les actes de 1680, 1681-1691). (2) Les premiers cahiers sont précédés et suivis de formules imprimées pour modèle, des actes paroissiaux, délivrées au bailliiage de Langres. Lacunes pour 1692 et 1693, comblées par la collection des registres déposés aux Archives Départementsles par le greffe du Tribunal. (3) Ce cahier contient des comptes (1736-1749), et un marché passé entre François Blanchard, boucher, et Jean Raillard, tanneur (1743)., 1669-1691; 247 Edepot 4; GG1
      Support de substitution
      Cote 5Mi4R32
      Non communicable physiquement
      Raison: document microfilmé
      REGISTRE PAROISSIAL
      Thesaurus historique:
      registre paroissial
    - Registre paroissial de Fouvent-le-Châtel, baptêmes, mariages, sépultures (mars 1694-1719)., 247 Edepot 5; GG2
      CULTE
    - Registre paroissial de Fouvent-le-Châtel, baptêmes, mariages, sépultures., 1720-1739; 247 Edepot 6; GG3
    - Registre paroissial de Fouvent-le-Châtel, baptêmes, mariages, sépultures., 1740-1759; 247 Edepot 7; GG4
    - Registre paroissial de Fouvent-le-Châtel (4), baptêmes, mariages, sépultures (1760-1767, 1769-1779). (4) Lacune pour 1768, comblée par la collection de registres déposés aux Archives Départementales par le greffe du Tribunal., 1760-1779; 247 Edepot 8; GG5
    - Registre paroissial de Fouvent-le-Châtel, baptêmes, mariages, sépultures (1780-1792), registre d'état-civil (1793- an III)., 247 Edepot 9; GG6
      Cote 5Mi4R32-R33
- ARCHIVES MODERNES
  - ADMINISTRATION GENERALE DE LA COMMUNE
    - Inscription des lois et décrets et arrêtés départementaux (3 cahiers)., 1793-an III; 247 Edepot 10; D1
      ARRETE PREFECTORAL
    - Délibérations du conseil municipal (4 cahiers dont 3 comportant des réquisitions pour l'armée)., 1793-an III; 247 Edepot 11; D2
    - Délibérations* du conseil municipal ( registre intitulé livre des voitures commencé le 1er septembre 1772, les premiers feuillets ont été découpés)., An II-an VII; 247 Edepot 12; D3
    - Délibérations* du conseil municipal., An VIII-1838; 247 Edepot 13; D4
    - Délibérations* du conseil municipal., 1838-1842; 247 Edepot 14; D5
    - Délibérations* du conseil municipal., 1842-1856; 247 Edepot 15; D6
    - Délibérations* du conseil municipal., 1857-1868; 247 Edepot 16; D7
    - Délibérations* du conseil municipal., 1868-1891; 247 Edepot 17; D8
    - Délibérations* du conseil municipal., 1891-1904; 247 Edepot 18; D9
    - Délibérations* du conseil municipal., 1904-1922; 247 Edepot 19; D10
    - Répertoires des actes soumis à l'enregistrement (1814-1931), police d'assurances (1882-1906, 1930)., 247 Edepot 20; D11
  - ETAT-CIVIL
    - Extraits d'actes envoyés par d'autres communes en vue de transcription, naissances (1735- an VII), mariages, publications et promesses (an XII-1872), décès (1823-1909), acte de notoriété (an XII), 1735-1909; 247 Edepot 21; E1
      ETAT CIVIL
  - POPULATION-ECONOMIE SOCIALE-STATISTIQUE
    - Mouvement (1853, 1855-1860, 1862-1864, 1867-1868, 1870-1875, 1877-1906)., 1853-1906; 247 Edepot 22; F1
      POPULATION
    - Dénombrement: listes nominatives., 1836-1906; 247 Edepot 23; F2
      Cote 6Mi116
    - Laisser-passer délivrés aux voitures de grains (1793, 1 cahier). Déclarations des grains et fourrages (an III, 1 cahier). Trafic de farine, circulaire de sous-préfet (1817). Registre pour les annotations de délivrance des livrets d'ouvriers (1857-1882). Listes électorales du Tribunal de commerce (1848-1849, 1884-1930), de la Chambre de commerce (1908-1929)., 1793-1930; 247 Edepot 24; F3
      COMMERCE; INDUSTRIE
    - Animaux nuisibles, destruction des loups (1817). Constitution du syndicat de destruction des rongeurs (1904). Marchés du taureau communal (1840-1914), procès avec Jules Lecomte (1900). Statistiques annuelles (1853-1876, 1888-1930). Statistiques décennales (1873, 1882, 1892). Registre des cultures (1902). Déclarations des récoltes et stocks de vin (1944). Société d'assurances contre la mortalité du bétail, statuts (1900). Nomination des membres de la commission d'enquêtes agricoles (1902-1904, 1926). Notice explicative de la carte agronomique de la commune et mémento du cultivateur (1908). Chambre d'agriculture: listes électorales (1919,1925-1930), procès-verbaux (1927, 1930)., 1817-1944; 247 Edepot 25; F4
      ANIMAL NUISIBLE; PRODUCTION AGRICOLE
      LECOMTE (Jules)
  - CONTRIBUTIONS-ADMINISTRATIONS FINANCIERES
    - Atlas cadastral (5)., s.d.; 247 Edepot 26; G1
    - Etats de section., 1791; 247 Edepot 27; G2
      ETAT DE SECTION
    - Etats de sections., 1791; 247 Edepot 28; G3
    - Etats de sections., 1806-1825; 247 Edepot 29; G4
    - Livre des mutations* (1er volume)., 1818; 247 Edepot 30; G5
      LIVRE FONCIER
    - Livre des mutations* (2° volume)., 1818; 247 Edepot 31; G6
    - Livre des mutations* (3° volume)., 1818; 247 Edepot 32; G7
    - Procès-verbal de délimitation du territoire de la commune (1823, 1 cahier). Registre présentant les augmentations et les diminutions survenues dans la contenance et revenus portés sur les matrices cadastrales (1857-1877). Relevés des numéros de même nature de propriétés non bâties (1826). Rôles des prestations(1856-1905). Rôles de la taxe sur les chiens (1870-1915)., 1823-1915; 247 Edepot 33; G8
      IMPOTS LOCAUX
    - Matrices des quatre contributions (1818-1821, 1829-1849)., 1818-1849; 247 Edepot 34; G9
      MATRICE D'IMPOSITION
    - Matrices des quatre contributions., 1850-1865; 247 Edepot 35; G10
    - Matrices des quatre contributions., 1866-1881; 247 Edepot 36; G11
    - Matrices des quatre contributions., 1882-1899; 247 Edepot 37; G12
    - Matrices des quatre contributions., 1900-1916; 247 Edepot 38; G13
    - Mandements des contributions (1816-1823). Listes des commissaires-répartiteurs (1816-1930). Instructions ministérielles et départementales concernant les contributions (1817-1831). Vérification des poids et mesures (1820). Télégraphe. Création d'un bureau, distribution des télégrammes. 1886-1910 Téléphone. Etablissement d'un réseau. 1899-1910 Postes. Pose d'une boîte supplémentaire, distribution du courrier. 1899-1907, 247 Edepot 39; G14
      COMMISSAIRE AUX COMPTES; POIDS-ET-MESURES; POSTE; TELEGRAPHE; TELEPHONE
  - AFFAIRES MILITAIRES
    - Tableaux de recensement des jeunes gens (1793, 1816-1848, 1850, 1852-1859, 1865-1887, 1891-1913). Registre des publications des tableaux de recensement (1848-1899)., 1793-1913; 247 Edepot 40; H1
      CONSCRIPTION
    - Armée territoriale. Tableau de recensement des classes 1855-1866, avis d'inscription, formation (1874). Inscription des enrôlés volontaires (1792-1793, 1 cahier). Mariage de militaire (1834). Décès de militaires (1862-1919). Congé de libération (1872). Soutien de famille (1872-1909). Logement et cantonnement (1874-1895). Recensement des véhicules automobiles (1920)., 1792-1920; 247 Edepot 41; H2
    - Garde nationale. Listes de recensement, états nominatifs (1831-1870). Bulletins individuels, table alphabétique du registre matricule, relevés nominatifs (1831-1848)., 247 Edepot 42; H3
      garde nationale
    - Armement, habillement (1831-1849). Procès-verbaux d'élection des officiers et des sous-officiers, diplômes des élus (1831-1848). Bataillon cantonal, état des dépenses, tableau des citoyens mobilisables, liste nominatives du jury de révision, élection d'officiers et sous-officiers, prestation de serment (1832-1848)., 247 Edepot 43; H4
    - Sapeurs-pompiers. Pompe à incendie (1837), habillement (1924, 1927). Listes nominatives, règlement (1887-1927). Subventions (1901-1925). Elections au conseil supérieur: procès-verbaux, listes électorales (1912-1927)., 1837-1927; 247 Edepot 44; H5
      SAPEUR POMPIER
    - Faits de guerre (6). Invasion de 1815. Etats des réquisitions, indemnisations (1815-1821). Guerre de 1870. Instruction du préfet, réquisitions, souscription nationale pour offrir un témoignage de reconnaissance au peuple anglais, don patriotique (1870-1873). Guerre de 1914-1918. Instruction de l'état-major, sauf-conduit, réquisitions, gardes communales, états de service (1914-1918). Guerre de 1939-1945. Réquisitions de fourrage, déclaration du bétail (1940-1942)., 1815-1942; 247 Edepot 45; H6
      GUERRE
  - POLICE-HYGIENE PUBLIQUE-JUSTICE
    - Police locale. Rapports du garde-forestier (1790-1793, 1 cahier). Rapport d'un vol (1861). Annonce du décès du duc d'Orléans (1842), de la naissance du duc de Bordeaux (s.d.). Ramonage des cheminées (1857). Créations de foires dans les villages voisins (1854). Transport de corps (1850, 1897, 1901). Exhumation (1861). Différend avec Donat Huot concernant l'établissement d'un cimetière privé et l'exhumation de corps dans le cimetière communal (1899-1894, 1923). Sinistres (1837-1910). Contravention de la police du roulage (1840). Police générale. Passeports et souches (1818-1861). Déclaration de changement de domicile (1849-1932). Etrangers, registre d'immatriculation, listes nominatives, déclarations de résidence (1891-1926). Hygiène publique. Epidémies (1894-1913). Epizootie du typhus (1871). Tueries particulières, plainte, réglementation, autorisation (1907-1932, 2 plans). Etablissements insalubres, autorisation de dépôts souterrains d'essence (1931, 2 plans). Justice. Paraphes de notaires (1821-1861). Listes générales du jury (1849-1853,1871-1872)., 1790-1932; 247 Edepot 46; I1
      RAPPORT DE GENDARMERIE; MARCHE PUBLIC
      POLICE DES TRANSPORTS; SINISTRE
      HUOT (Donat)
  - ELECTIONS ET PERSONNEL COMMUNAL
    - Listes électorales (1831-1913, 1931)., 1831-1931; 247 Edepot 47; K1
      LISTE ELECTORALE
    - Elections municipales (1792- an III, 1 cahier, 1825-1912), vote pour le rétablissement de l'empire (1852), plébiscite (1870), élections législatives (1852-1914), élections au conseil général (1860-1931), au conseil d'arrondissement (1864-1931), élections sénatoriales (1876-1908): procès-verbaux., 1792-1931; 247 Edepot 48; K2
      ELECTION CANTONALE; ELECTION LEGISLATIVE; ELECTION MUNICIPALE; ELECTION PRESIDENTIELLE; ELECTION SENATORIALE
    - Marchés de pâtres (1820-1865). Gardes-champêtres, nomination, traitement, suspension, démission (1822-1823, 1892-1897). Gardes-forestiers, nomination, démission, habillement, traitement (1837-1908). Cantonnier, nomination (1848, 1887-1890, 1901-1912). Agent-voyer, réclamation du sujet de son traitement (1847-1848). Etat des décorés de la médaille militaire (1875)., 1820-1912; 247 Edepot 49; K3
      GARDE FORESTIER; PERSONNEL
  - FINANCES DE LA COMMUNE
    - Comptes de gestion (incomplet)., An XII-1870; 247 Edepot 50; L1
      COMPTE DE GESTION
    - Budgets (1809, 1816-1870)., 1809-1870; 247 Edepot 51; L2
      BUDGET
    - Comptes administratifs (1792-1806, 1821, 1834-1855, 1893). Consommation d'électricité des bâtiments communaux (1928-1944, 1 cahier)., 1792-1944; 247 Edepot 52; L3
      COMPTE ADMINISTRATIF
    - Comptes de gestion., 1870-1919; 247 Edepot 67; L4
  - EDIFICES COMMUNAUX
    - Maison commune (7), construction: devis, réparations (1819-1854). Ecole, acquisition d'une maison, réparations, location de la maison, création d'une école aux Essarts, construction de W.C. (1839-1928, plan (8)). Pont à bascule, traité d'acquisition (1912). Monument aux Morts, érection (1920-1922, plan (8)). Plainte contre le maire concernant le puits du Saint-Esprit, le moulin et l'abreuvoir (1840-1841)., 1819-1928; 247 Edepot 53; M1
      ECOLE; HOTEL DE VILLE
      ESSARTS (LES); FOUVENT-SAINT-ANDOCHE; SAINT-ESPRIT
    - Réparations au presbytère et à la fontaine des Essarts (1925). Construction d'un abreuvoir (1840-1842, plan (8)). Fontaines, construction (1838-1843). Fontaine du Château, construction, réparations (1844-1869, plan). Fontaine des Essarts, construction: devis, réparations, projet de couverture, reconstruction (1844-1894, plans (8)), captation de la source (1928). Fontaine du Trocadéro, réparations (1842, 1857-1895)., 1838-1928; 247 Edepot 54; M2
      CHATEAU; ESSARTS; FOUVENT-SAINT-ANDOCHE; TROCADERO
    - Eglise, reconstruction du clocher: devis, réfection de la toiture, réparations, acquisition d'une horloge, refonte des cloches (1809-1931, plan (8)). Presbytère, réparations à la toiture, murs de clôture: devis, réparations (1810-1921, plans (8)). Cimetière, réparations des murs (1816-1852)., 247 Edepot 55; M3
      EDIFICE CULTUEL; PRESBYTERE
  - BIENS ET BOIS COMMUNAUX-EAUX
    - Etat des biens, mise en valeur (1864), plantation de peupliers à la " Grande Laye " (1845, plan (8)). Achats, ventes, échanges (184-1922). Droit de pâture (1824-1826). Pièces de procédure contre Charles Tourtel, maréchal-ferrant, pour usurpation de terres (An III -1825). Anticipations (1839-1844). Eaux. Construction d'un puits (1820-1842, plans (8)). Source, fouilles " en la Plante " (1848-1849)., An III-1922; 247 Edepot 56; N1
      BIEN SPOLIE; EAU SOUTERRAINE
      EN LA PLANTE; FOUVENT-SAINT-ANDOCHE; GRANDE LAYE
    - Vente de bois (1806-1830). Exploitation de la coupe affouagère (1816-1872). Location de la chasse (1817-1908). Répartition de l'affouage et distribution du taillis (1818-1830). Réclamation d'affouage (1819-1824). Entretien, aménagement, délimitation (1820-1893, plan(8))., 1806-1908; 247 Edepot 57; N2
      AMENAGEMENT FORESTIER; BOIS; CHASSE
    - Délits forestiers (1824). Bois de la marine, Procès-verbal de martelage, bois de rebut (1825-1829). Pièces de procédure avec le sieur Dornier concernant la délimitation de ses bois avec ceux de la commune (1822-1825). Pièces de procédure avec Martin Theurel au sujet d'une vente de bois sur un chemin litigieux entre Fouvent-le-Haut et Fouvent-le-Bas (1899-1902, plans (8)), 1822-1902; 247 Edepot 58; N3
      BOIS
      THEUREL (Martin)
  - VOIRIE-REGIME DES EAUX
    - Voirie urbaine. Rues du village, réparations, élargissement, alignement (1834-1911, plan (8)). Alignement, différend avec Donat Huot concernant la reconstruction d'un mur (1894-1895). Extension du réseau d'alimentation d'eau (1888). Conduite d'eau de la source des Essarts (1843-1845, plans (8)). Conduite d'eau de la Forêt au village (1852-1853, plan (8)). Réfection de la conduite d'adduction de la source de la Forêt: devis (1912, plans). Concession de la Société d'Intérêt Collectif Agricole d'Electricité de la Gourgeonne (1920-1927)., 1834-1927; 247 Edepot 59; O1
      EAU POTABLE; VOIE COMMUNALE
      ESSARTS; FORET (LA); FOUVENT-SAINT-ANDOCHE; GORGEONNE (LA)
    - Petite voirie. Chemins vicinaux, tableaux généraux, travaux (1824-1893, 1924-1926). Aqueducs (1872). Ponts, reconstruction d'une arche et différend avec l'entrepreneur (1837-1877). Autorisation de faire procès contre le sieur Dève pour la contraindre à la réparation d'un pont établi sur le canal de son moulin (1850). Reconstruction du pont suspendu de Seveux (1851). Pièces de procédure avec le sieur Huot pour un sentier traversant ses propriétés (1887-1889, 1908, plans (8)). Chemin de grande communication n°28, alignement, élargissement (1856-1887), 1824-1926; 247 Edepot 60; O2
      CHEMIN RURAL; OUVRAGE D'ART; ROUTE DEPARTEMENTALE
      DEVE; HUOT
    - Chemin du Bois, diminution de la rampe (1825, plans). Chemin des Ruottes, pavage, établissement d'un cassis, réparations (1826, plan). Route dite des Romains (1833-1842). Chemin vicinal allant à Larret, élargissement (1833-1854). Chemin de grande communication n°5 allant à Bourguignon-lès-Morey ou chemin du Pont Neuf, réparations: devis, élargissement (1837-1889). Chemin de petite communication n°2 de Fouvent-le-Haut à Pisseloup, élargissement, construction d'un pont (1844-1884, plans). Chemin vicinal de Fouvent à Trécourt, construction, élargissement (1846-1850, plan (8))., 1825-1889; 247 Edepot 61; O3
      CHEMIN RURAL; OUVRAGE D'ART
      BOIS (Chemin du); BOURGUIGNON-LES-MOREY (chemin de); FOUVENT-SAINT-ANDOCHE; LARRET (chemin de); PISSELOUP (chemin de); PONT NEUF (chemin); ROMAINS (chemin des); RUOTTES (chemin des); TRECOURT (chemin de)
    - Chemin de petite communication n°6, puis n°5, de Fouvent-le-Haut aux Essarts, anticipations, élargissement (1868-1885, plans). Créations de ressources (1848-1896). Prestations (1853-1930). Régime des eaux. Moulin du Prieuré (1840-1873). Curage des ruisseaux et fossés (1857-1887). Moulin de Saint-Andoche: taxe de la statistique (1921-1926)., 1840-1930; 247 Edepot 62; O4
      CHEMIN RURAL; EAU
      moulin
      ESSARTS (chemin des); FOUVENT-SAINT-ANDOCHE; PRIEURE
  - CULTE
    - Correspondance du curé au maire (s.d.). Fabrique. Nomination des membres du conseil (1838). Budgets (1841-1844, 1896-1905). Comptes de gestion (1891-1903). Comptes administratifs (1894-1902). Séparation de l'église et de l'état, attribution des biens de la fabrique, de la mense (1905-1925)., 1838-1925; 247 Edepot 63; P1
      VIE RELIGIEUSE
  - ASSISTANCE ET PREVOYANCE
    - Pension militaire (1816-1859). Assistance (1931-1941). Listes des indigents (1868-1937). Aliénés (1920). Enfants assistés (1878). Soins médicaux gratuits aux victimes de la guerre (1921-1929). Admission à l'hospice (1872). Engagements des familles de rembourser les frais d'hospitalisation (1924, 1930). Retraites ouvrières et paysannes, correspondance (1910-1915), listes nominatives (1911-1920). Bureau d'assistance. Subvention (1816). Elections de délégués (1840, 1893-1938). Extraits de délibérations (1923). Election de délégués de la commission cantonale (1925). Assistance obligatoire (1930-1944)., 1816-1944; 247 Edepot 64; Q1
      AIDE SOCIALE
    - Protection des enfants du premier âge, statistique des décès, listes des enfants placés en nourrice, bulletin de placement (1880-1919, 1940). Vaccinations, nomination d'un vaccinateur (1904-1931), listes des enfants vaccinés (1844-1846, 1877, 1899, 1 cahier, 1904-1905, 1910-1930)., 1844-1940; 247 Edepot 69; Q2
      AIDE SOCIALE A L'ENFANCE
  - INSTRUCTION PUBLIQUE
    - Comité d'instruction primaire (1833-1835). Règlement des écoles primaires (1835, 1 cahier imprimé). Mobilier scolaire, acquisition de tables, subventions, inventaire (1840, 1883, 1885). Cours d'adultes (1871). Déclaration concernant les enfants qui vont dans d'autres écoles que celle de Fouvent (1882-1883). Listes des enfants admis gratuitement (1861-1881). Listes nominatives des enfants de 6 à 13 ans (1882-1884). Création d'une caisse des écoles (1882). Extrait du registre d'appel (1882-1887). Dépenses scolaires (1889)., 1833-1889; 247 Edepot 65; R1
      DROITS DE SCOLARITE
    - Rôles de la rétribution scolaire (1851-1857, 1866-1881)., 1851-1881; 247 Edepot 66; R2